【裁判字號】    89,上易,1526
【裁判日期】    891031
【裁判案由】    竊盜
【裁判全文】
臺灣高等法院高雄分院刑事判決                  八十九年度上易字第一五二六號
    上訴人  台灣高雄地方法院檢察署檢察官
    被  告  甲○○
右上訴人因被告竊盜案件，不服臺灣高雄地方法院八十九年度易字第一四七九號中華
民國八十九年七月廿八日第一審判決（起訴案號：臺灣高雄地方法院檢察署八十九年
度偵字第二００四號），提起上訴，本院判決如左：
      主   文
原判決撤銷。
甲○○竊盜未遂，處罰金貳仟元，如易服勞役，以參佰元折算壹日。
      事   實
甲○○意圖為自己不法之所有，於民國八十九年一月十五日凌晨零時許，侵入高雄縣
大社鄉○○村○○路八九巷一弄四號乙○○所有車牌號碼ＶＵ－０九二五號自小貨車
內著手竊取車內財物時，為乙○○當場發覺而未遂。案經高雄縣警察局仁武分局移送
台灣高雄地方法院檢察署檢察官偵查起訴。
      理   由
一、原審訊之被告否認竊盜犯行，辯稱：伊因被父母趕出家門，在案發地點附近，欲
    竊取他人衣服穿著，遭人發現，乃躲入小貨車內云云。惟查，被告於警訊中供承
    ：「案發當時伊在大社鄉○○路八九巷內尋找停在該處之車輛為行竊目標，該處
    之車輛均上鎖，無法得手，正尋其他目標時，已被發現（而ＶＵ－０九二五號自
    小貨車未上鎖，乃躲在該車內）：：，我主要是尋找車上之物品為行竊之目標」
    等語，足見被告於被查獲前，確基於竊盜犯意來到案發地點，而其所欲行竊之對
    象係自小客車，且其注意者係車輛有無上鎖，其竊取目標自是車內財物（而非自
    小客車車體），茲被告於查獲前確係自被害人乙○○所有自小客車內被揪出，顯
    見其已然打開他人自小客車車門入內，核與其原所持竊盜犯意之所施行徑相符，
    何以謂其對其他車輛有竊盜意圖，而對乙○○之自小客車即非本於竊盜犯意而進
    入車內？另證人乙○○原審中固證述：「伊聽聞抓賊聲，而趕上前來，始聽聞被
    告要偷附近車子之東西，被發現而躲至伊之小貨車內，伊車內並無東西可偷，故
    車門均不上鎖」等語，似認車內既無財物可偷，即認被告進入伊車內，即無偷竊
    疑慮，惟證人既確聽聞「抓賊聲」，足見被告為警查獲前已有著手竊盜之客觀行
    為遭人目擊，而被告既坦認「附近之車輛均上鎖」，何以被發覺竊盜行為後即時
    尋得乙○○自小客車未上鎖而從容進入車內躲避？況乙○○上開證述僅稱「聽說
    」被告係被發現了才躲到車內，顯見乙○○並未目睹被告係何時躲入車內，難據
    乙○○證詞即認被告係因躲避抓賊方才進入乙○○車內，事實應係：非事前即已
    開過乙○○之自小客車，搜尋財物無著，即是開乙○○車車門入內後方為人查覺
    無訛，被告既已著手開人車門，一旦進入車內即臨接觸及車內財物之狀態與機會
    ，其一貫準備犯罪手法即係進入車內搜尋財物，則當進入車內之刻，應即認已著
    手於竊盜犯行，縱其後確未搜獲財物即被查獲，亦僅止未遂耳。是被告辯稱伊尚
    未著手竊盜，應屬避重就輕之詞，並無可採。本件事證已明，被告犯行自堪認定
    。
二、核被告所為係犯刑法第三百二十條第一項、第三項竊盜未遂罪。被告犯罪事證甚
    明，原審未予詳查，遽論被告無罪，即有未合，原審檢察官執以為上訴意旨，指
    摘原判決不當即有理由，自應予撤銷改判。審酌被告本件犯罪情節輕微，亦未有
    實際造成損害及其他一切情狀，爰量處如主文第二項所示之罰金刑，並諭知如易
    服勞役之折算標準。
三、被告經合法傳喚，無正當理由不到庭，不待其陳述逕行判決。
據上論斷，依刑事訴訟法第三百六十九條第一項前段、第三百六十四條、第二百九十
九條第一項前段、第三百七十一條，刑法第三百二十條第一、三項、第四十二條第二
項，罰金罰鍰提高標準條例第一條前段、第二條，判決如主文。
本案經檢察官林炎昇到庭執行職務
中      華      民      國    八十九    年      十      月    三十一    日
                              臺灣高等法院高雄分院刑事第八庭
                                  審判長法官  郭雅美
                                        法官  莊飛宗
                                        法官  洪兆隆
右正本證明與原本無異。
不得上訴。
                                      書記官  葉淑華
中    華    民    國     八十九     年      十一      月      三        日
附錄：本判決論罪科刑法條：
刑法第三百二十條第一項、第三項：
意圖為自己或第三人不法之所有，而竊取他人之動產者，為竊盜罪，處五年以下有期
徒刑、拘役或五百元以下罰金。
前二項之未遂犯罰之。
                                                                        Ｆ


司法院資訊處製作；財團法人民間司法改革基金會備份。
